Inventaris van de archieven van de Opperhoutvesterij, 1814-1856
Nationaal Archief, Den Haag
- Beleidsadministratie, I.
  - Verbaal van de Opperhoutvester, 1816-1841, B
    - Ingekomen stukken en minuten van uitgaande brieven met dag agenda's, 1816-1841; 19-879
      - 23 jan. 1835 - 31 jan. 1835, nrs. 185 - 238, 574
      - 1 febr. 1835 - 5 febr. 1835, nrs. 239 - 286, 575
      - 9 febr. 1835 - 13 febr. 1835, nrs. 287 - 353, 576
      - 16 febr. 1835 - 28 febr. 1835, nrs. 354 - 431, 577
      - 2 mrt 1835 - 11 mrt 1835, nrs. 432 - 534, 578
      - 13 mrt 1835 - 31 mrt 1835, nrs. 535 - 624, 579
      - 1 apr. 1835 - 10 apr. 1835, nrs. 625 - 722, 580
      - 13 apr. 1835 - 30 apr. 1835, nrs. 723 - 871, 581
      - 1 mei 1835 - 11 mei 1835, nrs. 872 - 980, 582
      - 13 mei 1835 - 20 mei 1835, nrs. 981 - 1088, 583
      - 22 mei 1835 - 31 mei 1835, nrs. 1089 - 1160, 584
      - 1 juni 1835 - 9 juni 1835, nrs. 1161 - 1254, 585
      - 10 juni 1835 - 17 juni 1835, nrs. 1255 - 1363, 586
      - 19 juni 1835 - 29 juni 1835, nrs. 1364 - 1492, 587
      - 1 juli 1835 - 8 juli 1835, nrs. 1453 - 1521, 588
      - 10 juli 1835 - 15 juli 1835, nrs. 1522 - 1606, 589
      - 17 juli 1835 - 20 juli 1835, nrs. 1607 - 1675, 590
      - 22 juli 1835 - 31 juli 1835, nrs. 1676 - 1783, 591
      - 1 aug. 1835 - 7 aug. 1835, nrs. 1784 - 1890, 592
      - 10 aug. 1835 - 19 aug. 1835, nrs. 1891 - 1999, 593
      - 21 aug. 1835 - 31 aug. 1835, nrs. 2000 - 2121, 594
      - 2 sept. 1835 - 7 sept. 1835, nrs. 2123 - 2249, 595
      - 9 sept. 1835 - 11 sept. 1835, nrs. 2250 - 2347, 596
      - 14 sept. 1835 - 18 sept. 1835, nrs. 2348 - 2453, 597
      - 19 sept. 1835 - 30 sept. 1835, nrs. 2448 - 2565, 598
      - 1 okt. 1835 - 7 okt. 1835, nrs. 2566 - 2644, 599
      - 9 okt. 1835 - 14 okt. 1835, nrs. 2645 - 2729, 600
      - 15 okt. 1835 - 31 okt. 1835, nrs. 2730 - 2842, 601
      - 1 nov. 1835 - 11 nov. 1835, nrs. 2843 - 2948, 602
      - 13 nov. 1835 - 30 nov. 1835, nrs. 2949 - 3069, 603
      - 2 dec. 1835 - 11 dec. 1835, nrs. 3070 - 3187, 604
      - 14 dec. 1835 - 31 dec. 1835, nrs. 3188 - 3302, 605
      - 1 jan. 1836 - 6 jan. 1836, nrs. 1 - 41, 606
      - 8 jan. 1836 - 15 jan. 1836, nrs. 42 - 133, 607
      - 18 jan. 1836 - 31 jan. 1836, nrs. 134 - 210, 608
      - 1 febr. 1836 - 5 febr. 1836, nrs. 211 - 299, 609
      - 10 febr. 1836 - 15 febr. 1836, nrs. 300 - 382, 610
      - 17 febr. 1836 - 29 febr. 1836, nrs. 383 - 460, 611
      - 1 mrt 1836 - 11 mrt 1836, nrs. 461 - 552, 612
      - 14 mrt 1836 - 31 mrt 1836, nrs. 553 - 649, 613
      - 1 apr. 1836 - 11 apr. 1836, nrs. 650 - 722, 614
      - 13 apr. 1836 - 22 apr. 1836, nrs. 723 - 832, 615
      - 25 apr. 1836 - 30 apr. 1836, nrs. 832 - 907, 616
      - 1 mei 1836 - 15 mei 1836, nrs. 908 - 1036, 617
      - 16 mei 1836 - 31 mei 1836, nrs. 1037 - 1157, 618
      - 1 juni 1836 - 8 juni 1836, nrs. 1158 - 1253, 619
      - 10 juni 1836 - 17 juni 1836, nrs. 1254 - 1354, 620
      - 20 juni 1836 - 30 juni 1836, nrs. 1355 - 1428, 621
      - 1 juli 1836 - 8 juli 1836, nrs. 1429 - 1522, 622
      - 11 juli 1836 - 13 juli 1836, nrs. 1523 - 1604, 623
      - 15 juli 1836 - 18 juli 1836, nrs. 1605 - 1654, 624
      - 20 juli 1836 - 31 juli 1836, nrs. 1655 - 176a, 625
      - 1 aug. 1836 - 8 aug. 1836, nrs. 1763 - 1844, 626
      - 9 aug. 1836 - 15 aug. 1836, nrs. 1844 - 1923, 627
      - 17 aug. 1836 - 31 aug. 1836, nrs. 1934 - 2041, 628
      - 1 sept. 1836 - 5 sept. 1836, nrs. 2042 - 2108, 629
      - 7 sept. 1836 - 15 sept. 1836, nrs. 2109 - 2252, 630
      - 16 sept. 1836 - 19 sept. 1836, nrs. 2253 - 2360, 631
      - 21 sept. 1836 - 30 sept. 1836, nrs. 2361 - 2474, 632
      - 3 okt. 1836 - 5 okt. 1836, nrs. 2475 - 2526, 633
      - 7 okt. 1836 - 12 okt. 1836, nrs. 2527 - 2617, 634
      - 14 okt. 1836 - 19 okt. 1836, nrs. 2618 - 2682, 635
      - 21 okt. 1836 - 31 okt. 1836, nrs. 2683 - 2762, 636
      - 1 nov. 1836 - 9 nov. 1836, nrs. 2763 - 2828, 637
      - 11 nov. 1836 - 30 nov. 1836, nrs. 2829 - 2992, 638
      - 2 dec. 1836 - 12 dec. 1836, nrs. 2993 - 3094, 639
      - 14 dec. 1836 - 31 dec. 1836, nrs. 3095 - 3173, 640
      - 1 jan. 1837 - 11 jan. 1837, nrs. 1 - 92, 641
      - 13 jan. 1837 - 30 jan. 1837, nrs. 93 - 215, 642
      - 1 febr. 1837 - 20 febr. 1837, nrs. 216 - 307, 643
      - 22 febr. 1837 - 28 febr. 1837, nrs. 308 - 381, 644
      - 1 mrt 1837 - 10 mrt 1837, nrs. 382 - 479, 645
      - 13 mrt 1837 - 31 mrt 1837, nrs. 480 - 616, 646
      - 3 apr. 1837 - 7 apr. 1837, nrs. 617 - 672, 647
      - 10 apr. 1837 - 17 apr. 1837, nrs. 673 - 744, 648
      - 19 apr. 1837 - 30 apr. 1837, nrs. 745 - 870, 649
      - 1 mei 1837 - 15 mei 1837, nrs. 871 - 971, 650
      - 17 mei 1837 - 31 mei 1837, nrs. 972 - 1084, 651
      - 1 juni 1837 - 12 juni 1837, nrs. 1085 - 1201, 652
      - 14 juni 1837 - 30 juni 1837, nrs. 1202 - 1356, 653
      - 3 juli 1837 - 7 juli 1837, nrs. 1357 - 1420, 654
      - 10 juli 1837 - 14 juli 1837, nrs. 1421 - 2026, 655
      - 15 juli 1837 - 21 juli 1837, nrs. 2027 - 2124, 656
      - 24 juli 1837 - 31 juli 1837, nrs. 2125 - 2214, 657
      - 2 aug. 1837 - 9 aug. 1837, nrs. 2215 - 2334, 658
      - 11 aug. 1837 - 18 aug. 1837, nrs. 2335 - 2429, 659
      - 21 aug. 1837 - 31 aug. 1837, nrs. 2430 - 2557, 660
      - 1 sept. 1837 - 6 sept. 1837, nrs. 2558 - 2671, 661
      - 8 sept. 1837 - 11 sept. 1837, nrs. 2672 - 2792, 662
      - 13 sept. 1837 - 18 sept. 1837, nrs. 2793 - 2890, 663
      - 20 sept. 1837 - 30 sept. 1837, nrs. 2891 - 3015, 664
      - 1 okt. 1837 - 9 okt. 1837, nrs. 3016 - 3101, 665
      - 11 okt. 1837 - 16 okt. 1837, nrs. 3102 - 3158, 666
      - 18 okt. 1837 - 20 okt. 1837, nrs. 3159 - 3266, 667
      - 23 okt. 1837 - 31 okt. 1837, nrs. 3267 - 3384, 668
      - 1 nov. 1837 - 8 nov. 1837, nrs. 3385 - 3466, 669
      - 10 nov. 1837 - 22 nov. 1837, nrs. 3467 - 3585, 670
      - 24 nov. 1837 - 30 nov. 1837, nrs. 3586 - 3651, 671
      - 1 dec. 1837 - 9 dec. 1837, nrs. 3652 - 3727, 672
      - 11 dec. 1837 - 29 dec. 1837, nrs. 3728 - 3841, 673
      - 1 jan. 1838 - 8 jan. 1838, nrs. 1 - 109, 674
      - 10 jan. 1838 - 19 jan. 1838, nrs. 110 - 203, 675
      - 22 jan. 1838 - 31 jan. 1838, nrs. 204 - 262, 676
      - 1 febr. 1838 - 7 febr. 1838, nrs. 262 - 319, 677
      - 9 febr. 1838 - 19 febr. 1838, nrs. 318 - 393, 678
      - 21 febr. 1838 - 28 febr. 1838, nrs. 394 - 459, 679
      - 28 febr. 1838 - 28 febr. 1838, nrs. 458, 680
      - 28 febr. 1838 - 28 febr. 1838, nrs. 458, 681
      - 28 febr. 1838 - 28 febr. 1838, nrs. 458, 682
      - 28 febr. 1838 - 28 febr. 1838, nrs. 458, 683
      - 28 febr. 1838 - 28 febr. 1838, nrs. 458, 684
      - 28 febr. 1838 - 28 febr. 1838, nrs. 458, 685
      - 2 mrt 1838 - 12 mrt 1838, nrs. 460 - 541, 686
      - 14 mrt 1838 - 31 mrt 1838, nrs. 542 - 650, 687
      - 1 apr. 1838 - 9 apr. 1838, nrs. 651 - 757, 688
      - 11 apr. 1838 - 30 apr. 1838, nrs. 758 - 924, 689
      - 2 mei 1838 - 9 mei 1838, nrs. 925 - 1002, 690
      - 11 mei 1838 - 21 mei 1838, nrs. 1003 - 1114, 691
      - 23 mei 1838 - 31 mei 1838, nrs. 1115 - 1200, 692
      - 1 juni 1838 - 8 juni 1838, nrs. 1201 - 1254, 693
      - 11 juni 1838 - 18 juni 1838, nrs. 1255 - 1279, 694
      - 20 juni 1838 - 30 juni 1838, nrs. 1280 - 1367, 695
      - 1 juli 1838 - 9 juli 1838, nrs. 1368 - 1566, 696
      - 11 juli 1838 - 13 juli 1838, nrs. 1567 - 1624, 697
      - 15 juli 1838 - 18 juli 1838, nrs. 1625 - 1678, 698
      - 20 juli 1838 - 31 juli 1838, nrs. 1679 - 1797, 699
      - 1 aug. 1838 - 6 aug. 1838, nrs. 1798 - 1814, 700
      - 8 aug. 1838 - 13 aug. 1838, nrs. 1819 - 1942, 701
      - 15 aug. 1838 - 22 aug. 1838, nrs. 1943 - 2043, 702
      - 23 aug. 1838 - 31 aug. 1838, nrs. 2044 - 2160, 703
      - 2 sept. 1838 - 7 sept. 1838, nrs. 2161 - 2249, 704
      - 9 sept. 1838 - 12 sept. 1838, nrs. 2250 - 2345, 705
      - 14 sept. 1838 - 17 sept. 1838, nrs. 2346 - 2429, 706
      - 19 sept. 1838 - 19 sept. 1838, nrs. 2430 - 2462, 707
      - 21 sept. 1838 - 30 sept. 1838, nrs. 2469 - 2563, 708
      - 1 okt. 1838 - 8 okt. 1838, nrs. 2564 - 2645, 709
      - 10 okt. 1838 - 17 okt. 1838, nrs. 2646 - 2735, 710
      - 19 okt. 1838 - 31 okt. 1838, nrs. 2436 - 2805, 711
      - 1 nov. 1838 - 2 nov. 1838, nrs. 2806 - 2817, 712
      - 5 nov. 1838 - 14 nov. 1838, nrs. 2818 - 2901, 713
      - 15 nov. 1838 - 19 nov. 1838, nrs. 2901 - 2954, 714
      - 21 nov. 1838 - 26 nov. 1838, nrs. 2955 - 3000, 715
      - 26 nov. 1838 - 30 nov. 1838, nrs. 3000 - 3063, 716
      - 1 dec. 1838 - 10 dec. 1838, nrs. 3064 - 3141, 717
      - 12 dec. 1838 - 31 dec. 1838, nrs. 3142 - 3230, 718
      - 2 jan. 1839 - 4 jan. 1839, nrs. 1 -50, 719
      - 7 jan. 1839 - 7 jan. 1839, nrs. 51 - 77, 720
      - 9 jan. 1839 - 14 jan. 1839, nrs. 78 - 178, 721
      - 15 jan. 1839 - 31 jan. 1839, nrs. 178 - 263, 722
      - 1 febr. 1839 - 6 febr. 1839, nrs. 264 - 312, 723
      - 7 febr. 1839 - 13 febr. 1839, nrs. 313 - 364, 724
      - 15 febr. 1839 - 28 febr. 1839, nrs. 365 - 427, 725
      - 1 mrt 1839 - 4 mrt 1839, nrs. 428 - 460, 726
      - 6 mrt 1839 - 11 mrt 1839, nrs. 462 - 562, 727
      - 13 mrt 1839 - 30 mrt 1839, nrs. 574 - 652, 728
      - 31 mrt 1839 - 31 mrt 1839, nrs. 652, 729
      - 31 mrt 1839 - 31 mrt 1839, nrs. 652, 730
      - 31 mrt 1839 - 31 mrt 1839, nrs. 652, 731
      - 2 apr. 1839 - 2 apr. 1839, nrs. 653 - 767, 732
      - 13 apr. 1839 - 19 apr. 1839, nrs. 765 - 853, 733
      - 22 apr. 1839 - 30 apr. 1839, nrs. 854 - 941, 734
      - 1 mei 1839 - 6 mei 1839, nrs. 942 - 999, 735
      - 8 mei 1839 - 17 mei 1839, nrs. 1000 - 1116, 736
      - 25 mei 1839 - 31 mei 1839, nrs. 1117 - 1260, 737
      - 1 juni 1839 - 6 juni 1839, nrs. 1261 - 1316, 738
      - 10 juni 1839 - 12 juni 1839, nrs. 1319 - 1375, 739
      - 14 juni 1839 - 19 juni 1839, nrs. 1376 - 1427, 740
      - 21 juni 1839 - 30 juni 1839, nrs. 1428 - 1515, 741
      - 1 juli 1839 - 5 juli 1839, nrs. 1516 - 1583, 742
      - 8 juli 1839 - 12 juli 1839, nrs. 1584 - 1665, 743
      - 15 juli 1839 - 17 juli 1839, nrs. 1666 - 1743, 744
      - 19 juli 1839 - 22 juli 1839, nrs. 1744.- 1193, 745
      - 24 juli 1839 - 31 juli 1839, nrs. 1794 - 1893, 746
      - 2 aug. 1839 - 5 aug. 1839, nrs. 1894 - 1972, 747
      - 7 aug. 1839 - 9 aug. 1839, nrs. 1973 - 2067, 748
      - 12 aug. 1839 - 14 aug. 1839, nrs. 2068 - 2110, 749
      - 16 aug. 1839 - 20 aug. 1839, nrs. 2111 - 2155, 750
      - 23 aug. 1839 - 31 aug. 1839, nrs. 2178 - 2276, 751
      - 1 sept. 1839 - 4 sept. 1839, nrs. 2277 - 2346, 752
      - 6 sept. 1839 - 6 sept. 1839, nrs. 2347 - 2395, 753
      - 9 sept. 1839 - 9 sept. 1839, nrs. 2396 - 2447, 754
      - 11 sept. 1839 - 13 sept. 1839, nrs. 2448 - 2501, 755
      - 16 sept. 1839 - 16 sept. 1839, nrs. 2502 - 2558, 756
      - 17 sept. 1839 - 17 sept. 1839, nrs. 2503 - 2506, 757
      - 20 sept. 1839 - 23 sept. 1839, nrs. 2549 - 2610, 758
      - 24 sept. 1839 - 30 sept. 1839, nrs. 2611 - 2680, 759
      - 1 okt. 1839 - 1 okt. 1839, nrs. 2681 - 2715, 760
      - 3 okt. 1839 - 5 okt. 1839, nrs. 2716 - 2736, 761
      - 7 okt. 1839 - 14 okt. 1839, nrs. 2737 - 2783, 762
      - 16 okt. 1839 - 21 okt. 1839, nrs. 2836 - 2911, 763
      - 23 okt. 1839 - 23 okt. 1839, nrs. 2912 - 2969, 764
      - 26 okt. 1839 - 31 okt. 1839, nrs. 2970 - 3003, 765
      - 1 nov. 1839 - 4 nov. 1839, nrs. 3004 - 3046, 766
      - 6 nov. 1839 - 7 nov. 1839, nrs. 3047 - 3095, 767
      - 11 nov. 1839 - 13 nov. 1839, nrs. 3096 - 3122, 768
      - 17 nov. 1839 - 17 nov. 1839, nrs. 3135 - 3176, 769
      - 20 nov. 1839 - 25 nov. 1839, nrs. 3177 - 3211, 770
      - 26 nov. 1839 - 29 nov. 1839, nrs. 3212 - 3262, 771
      - 1 dec. 1839 - 9 dec. 1839, nrs. 3262 - 3370, 772
      - 11 dec. 1839 - 16 dec. 1839, nrs. 3371 - 3415, 773
      - 16 dec. 1839 - 30 dec. 1839, nrs. 3416 - 3477, 774
      - 1 jan. 1840 - 1 jan. 1840, nrs. 1 - 7, 775
      - 6 jan. 1840 - 6 jan. 1840, nrs. 43 - 74, 776
      - 6 jan. 1840 - 13 jan. 1840, nrs. 75 - 142, 777
      - 15 jan. 1840 - 17 jan. 1840, nrs. 143 - 174, 778
      - 20 jan. 1840 - 22 jan. 1840, nrs. 185 - 236, 779
      - 24 jan. 1840 - 31 jan. 1840, nrs. 231 - 324, 780
      - 1 febr. 1840 - 1 febr. 1840, nrs. 325 - 350, 781
      - 5 febr. 1840 - 5 febr. 1840, nrs. 351 - 405, 782
      - 1 febr. 1840 - 10 febr. 1840, nrs. 406 - 456, 783
      - 12 febr. 1840 - 17 febr. 1840, nrs. 451 - 539, 784
      - 19 febr. 1840 - 21 febr. 1840, nrs. 540 - 518, 785
      - 24 febr. 1840 - 29 febr. 1840, nrs. 579 - 638, 786
      - 1 mrt 1840 - 3 mrt 1840, nrs. 639 - 670, 787
      - 6 mrt 1840 - 9 mrt 1840, nrs. 671 - 726, 788
      - 11 mrt 1840 - 17 mrt 1840, nrs. 727 - 832, 789
      - 20 mrt 1840 - 23 mrt 1840, nrs. 833 - 865, 790
      - 25 mrt 1840 - 31 mrt 1840, nrs. 866 - 906, 791
      - 1 apr. 1840 - 3 apr. 1840, nrs. 909 - 951, 792
      - 6 apr. 1840 - 8 apr. 1840, nrs. 952 - 1004, 793
      - 10 apr. 1840 - 20 apr. 1840, nrs. 1005 - 1070, 794
      - 21 apr. 1840 - 30 apr. 1840, nrs. 1071 - 1162, 795
      - 1 mei 1840 - 4 mei 1840, nrs. 1163 - 1194, 796
      - 6 mei 1840 - 8 mei 1840, nrs. 1195 - 1248, 797
      - 11 mei 1840 - 11 mei 1840, nrs. 1249 - 1298, 798
      - 13 mei 1840 - 13 mei 1840, nrs. 1299 - 1352, 799
      - 15 mei 1840 - 22 mei 1840, nrs. 1353 - 2440, 800
      - 25 mei 1840 - 31 mei 1840, nrs. 2441 - 2502, 801
      - 1 juni 1840 - 3 juni 1840, nrs. 2503 - 2526, 802
      - 5 juni 1840 - 19 juni 1840, nrs. 2528 - 2594, 803
      - 12 juni 1840 - 17 juni 1840, nrs. 2595 - 2707, 804
      - 19 juni 1840 - 21 juni 1840, nrs. 2706 - 2160, 805
      - 23 juni 1840 - 30 juni 1840, nrs. 2763 - 2823, 806
      - 1 juli 1840 - 8 juli 1840, nrs. 2824 - 2928, 807
      - 10 juli 1840 - 10 juli 1840, nrs. 2929 - 2997, 808
      - 13 juli 1840 - 16 juli 1840, nrs. 2998 - 3047, 809
      - 17 juli 1840 - 24 juli 1840, nrs. 3049 - 3165, 810
      - 27 juli 1840 - 7 aug. 1840, nrs. 3166 - 3314, 811
      - 10 aug. 1840 - 10 aug. 1840, nrs. 3315 - 3347, 812
      - 12 aug. 1840 - 17 aug. 1840, nrs. 3348 - 3447, 813
      - 19 aug. 1840 - 26 aug. 1840, nrs. 3447 - 3544, 814
      - 28 aug. 1840 - 31 aug. 1840, nrs. 3546 - 3625, 815
      - 2 sept. 1840 - 5 sept. 1840, nrs. 3563 - 3670, 816
      - 7 sept. 1840 - 9 sept. 1840, nrs. 3671 - 3764, 817
      - 11 sept. 1840 - 14 sept. 1840, nrs. 3765 - 3837, 818
      - 15 sept. 1840 - 15 sept. 1840, nrs. 3837 - 3904, 819
      - 18 sept. 1840 - 21 sept. 1840, nrs. 3905 - 3975, 820
      - 23 sept. 1840 - 30 sept. 1840, nrs. 3976 - 4050, 821
      - 1 okt. 1840 - 9 okt. 1840, nrs. 4051 - 4170, 822
      - 12 okt. 1840 - 19 okt. 1840, nrs. 4171 - 4275, 823
      - 21 okt. 1840 - 26 okt. 1840, nrs. 4276 - 4373, 824
      - 28 okt. 1840 - 2 nov. 1840, nrs. 4374 - 4452, 825
      - 4 nov. 1840 - 4 nov. 1840, nrs. 4453 - Lt78, 826
      - 6 nov. 1840 - 16 nov. 1840, nrs. 4479 - 4622, 827
      - 18 nov. 1840 - 23 nov. 1840, nrs. 4623 - 4702, 828
      - 25 nov. 1840 - 30 nov. 1840, nrs. 4703 - 4788, 829
      - 2 dec. 1840 - 7 dec. 1840, nrs. 4789 - 4851, 830
      - 9 dec. 1840 - 11 dec. 1840, nrs. 4852 - 4948, 831
      - 12 dec. 1840 - 18 dec. 1840, nrs. 4949 - 5007, 832
      - 19 dec. 1840 - 31 dec. 1840, nrs. 5008 - 5094, 833
      - 1 jan. 1841 - 6 jan. 1841, nrs. 1 - 105, 834
      - 8 jan. 1841 - 11 jan. 1841, nrs. 106 - 198, 835
      - 13 jan. 1841 - 20 jan. 1841, nrs. 199 - 295, 836
      - 22 jan. 1841 - 29 jan. 1841, nrs. 296 - 295, 837
      - 1 febr. 1841 - 5 febr. 1841, nrs. 396 - 44L, 838
      - 8 febr. 1841 - 12 febr. 1841, nrs. 445 - 542, 839
      - 15 febr. 1841 - 19 febr. 1841, nrs. 543 - 607, 840
      - 22 febr. 1841 - 28 febr. 1841, nrs. 607 - 679, 841
      - 1 mrt 1841 - 5 mrt 1841, nrs. 680 - 749, 842
      - 8 mrt 1841 - 10 mrt 1841, nrs. 750 - 827, 843
      - 12 mrt 1841 - 15 mrt 1841, nrs. 828 - 866, 844
      - 17 mrt 1841 - 31 mrt 1841, nrs. 867 - 962, 845
      - 1 apr. 1841 - 5 apr. 1841, nrs. 963 - 1021, 846
      - 7 apr. 1841 - 9 apr. 1841, nrs. 1022 - 1112, 847
      - 13 apr. 1841 - 21 apr. 1841, nrs. 1113 - 1233, 848
      - 23 apr. 1841 - 30 apr. 1841, nrs. 1234 - 1321, 849
      - 1 mei 1841 - 7 mei 1841, nrs. 1321 - 1395, 850
      - 10 mei 1841 - 15 mei 1841, nrs. 1396 - 1526, 851
      - 11 mei 1841 - 31 mei 1841, nrs. 1529 - 1690, 852
      - 1 juni 1841 - 1 juni 1841, nrs. 1691 - 1714, 853
      - 1 juni 1841 - 9 juni 1841, nrs. 1736 - 1801, 854
      - 11 juni 1841 - 11 juni 1841, nrs. 1802 - 1861, 855
      - 14 juni 1841 - 18 juni 1841, nrs. 1862 - 2011, 856
      - 25 juni 1841 - 30 juni 1841, nrs. 2012 - 2111, 857
      - 1 juli 1841 - 9 juli 1841, nrs. 2111 - 2256, 858
      - 12 juli 1841 - 16 juli 1841, nrs. 2259 - 2381, 859
      - 19 juli 1841 - 21 juli 1841, nrs. 2382 - 2460, 860
      - 23 juli 1841 - 31 juli 1841, nrs. 2461 - 2558, 861
      - 1 aug. 1841 - 9 aug. 1841, nrs. 2559 - 2675, 862
      - 11 aug. 1841 - 13 aug. 1841, nrs. 2616 - 2745, 863
      - 15 aug. 1841 - 20 aug. 1841, nrs. 2746 - 2849, 864
      - 21 aug. 1841 - 30 aug. 1841, nrs. 2850 - 2938, 865
      - 1 sept. 1841 - 4 sept. 1841, nrs. 2939 - 3046, 866
      - 8 sept. 1841 - 12 sept. 1841, nrs. 3047 - 3138, 867
      - 13 sept. 1841 - 15 sept. 1841, nrs. 3139 - 3242, 868
      - 16 sept. 1841 - 20 sept. 1841, nrs. 3243 - 3305, 869
      - 22 sept. 1841 - 29 sept. 1841, nrs. 3306 - 3413, 870
      - 1 okt. 1841 - 9 okt. 1841, nrs. 3414 - 3539, 871
      - 11 okt. 1841 - 20 okt. 1841, nrs. 3540 - 3651, 872
      - 22 okt. 1841 - 31 okt. 1841, nrs. 3652 - 3694, 873
      - 1 nov. 1841 - 5 nov. 1841, nrs. 3721 - 3779, 874
      - 5 nov. 1841 - 12 nov. 1841, nrs. 3180 - 3850, 875
      - 13 nov. 1841 - 13 nov. 1841, nrs. 3886 - 4007, 876
      - 1 dec. 1841 - 6 dec. 1841, nrs. 4008 - 4090, 877
      - 8 dec. 1841 - 10 dec. 1841, nrs. 4091 - 4155, 878
      - 15 dec. 1841 - 31 dec. 1841, nrs. 4179 - 4227, 879
  - Verbaal van de Opperhoutvester onder verantwoordelijkheid van de Minister van Binnenlandse Zaken, 1842-1850, C
    - Notulen: ingekomen en minuut-uitgaande missiven met dagagenda's, 1842-1850; 880-1389
      - 1 jan. 1842 - 7 jan. 1842, 880
      - 10 jan. 1842 - 14 jan. 1842, 881
      - 15 jan. 1842 - 19 jan. 1842, 882
      - 21 jan. 1842 - 31 jan. 1842, 883
      - 2 febr. 1842 - 10 febr. 1842, 884
      - 11 febr. 1842 - 17 febr. 1842, 885
      - 18 febr. 1842 - 28 febr. 1842, 886
      - 1 mrt 1842 - 10 mrt 1842, 887
      - 11 mrt 1842 - 17 mrt 1842, 888
      - 18 mrt 1842 - 22 mrt 1842, 889
      - 23 mrt 1842 - 31 mrt 1842, 890
      - 1 apr. 1842 - 9 apr. 1842, 891
      - 11 apr. 1842 - 18 apr. 1842, 892
      - 19 apr. 1842 - 30 apr. 1842, 893
      - 1 mei 1842 - 10 mei 1842, 894
      - 11 mei 1842 - 19 mei 1842, 895
      - 20 mei 1842 - 31 mei 1842, 896
      - 1 juni 1842 - 8 juni 1842, 897
      - 9 juni 1842 - 14 juni 1842, 898
      - 15 juni 1842 - 21 juni 1842, 899
      - 22 juni 1842 - 30 juni 1842, 900
      - 1 juli 1842 - 7 juli 1842, 901
      - 8 juli 1842 - 11 juli 1842, 902
      - 12 juli 1842 - 13 juli 1842, 903
      - 14 juli 1842 - 19 juli 1842, nrs. 2260 - 2340, 904
      - 20 juli 1842 - 22 juli 1842, nrs. 2341 - 2390, 905
      - 23 juli 1842 - 26 juli 1842, nrs. 2391 - 2454, 906
      - 27 juli 1842 - 31 juli 1842, nrs. 2455 - 2510, 907
      - 1 aug. 1842 - 3 aug. 1842, nrs. 2511 - 2561, 908
      - 4 aug. 1842 - 5 aug. 1842, nrs. 2562 - 2605, 909
      - 6 aug. 1842 - 10 aug. 1842, nrs. 2606 - 2710, 910
      - 15 aug. 1842 - 16 aug. 1842, nrs. 2711 - 2755, 911
      - 17 aug. 1842 - 20 aug. 1842, nrs. 2756 - 2829, 912
      - 22 aug. 1842 - 26 aug. 1842, nrs. 2830 - 2896, 913
      - 27 aug. 1842 - 31 aug. 1842, nrs. 2897 - 2984, 914
      - 1 sept. 1842 - 3 sept. 1842, nrs. 2985 - 3051, 915
      - 5 sept. 1842 - 6 sept. 1842, nrs. 3052 - 3108, 916
      - 7 sept. 1842 - 10 sept. 1842, nrs. 3109 - 3212, 917
      - 12 sept. 1842 - 15 sept. 1842, nrs. 3213 - 3309, 918
      - 16 sept. 1842 - 20 sept. 1842, nrs. 3310 - 3382, 919
      - 21 sept. 1842 - 24 sept. 1842, nrs. 3382 - 3430, 920
      - 26 sept. 1842 - 30 sept. 1842, nrs. 3431 - 3494, 921
      - 1 okt. 1842 -10 okt. 1842, nrs. 3495 - 4092, 922
      - 11 okt. 1842 - 15 okt. 1842, nrs. 4093 - 4182, 923
      - 17 okt. 1842 - 25 okt. 1842, nrs. 4183 - 4278, 924
      - 26 okt. 1842 - 31 okt. 1842, nrs. 4279 - 4335, 925
      - 1 nov. 1842 - 7 nov. 1842, nrs. 4336 - 4407, 926
      - 8 nov. 1842 - 10 nov. 1842, nrs. 4408 - 4483, 927
      - 11 nov. 1842 - 17 nov. 1842, nrs. 4484 - 4568, 928
      - 18 nov. 1842 - 30 nov. 1842, nrs. 4569 - 4674, 929
      - 1 dec. 1842 - 9 dec. 1842, nrs. 4675 - 4777, 930
      - 10 dec. 1842 - 14 dec. 1842, nrs. 4778 - 4840, 931
      - 15 dec. 1842 - 31 dec. 1842, nrs. 4841 - 5923, 932
      - 1 jan. 1843 - 4 jan. 1843, nrs. 1 - 72, 933
      - 5 jan. 1843 - 9 jan. 1843, nrs. 73 - 157, 934
      - 10 jan. 1843 - 16 jan. 1843, nrs. 158 - 259, 935
      - 17 jan. 1843 - 20 jan. 1843, nrs. 260 - 329, 936
      - 21 jan. 1843 - 31 jan. 1843, nrs. 330 - 406, 937
      - 1 febr. 1843 - 6 febr. 1843, nrs. 407 - 480, 938
      - 7 febr. 1843 - 9 febr. 1843, nrs. 481 - 574, 939
      - 10 febr. 1843 - 13 febr. 1843, nrs. 575 - 649, 940
      - 14 febr. 1843 - 20 febr. 1843, nrs. 650 - 773, 941
      - 21 febr. 1843 - 28 febr. 1843, nrs. 774 - 872, 942
      - 1 mrt 1843 - 6 mrt 1843, nrs. 873 - 935, 943
      - 7 mrt 1843 - 7 mrt 1843, nrs. 936 - 968, 944
      - 8 mrt 1843 - 9 mrt 1843, nrs. 969 - 1033, 945
      - 10 mrt 1843 - 10 mrt 1843, nrs. 1034 - 1046, 946
      - 11 mrt 1843 - 16 mrt 1843, nrs. 1047 - 1157, 947
      - 17 mrt 1843 - 20 mrt 1843, nrs. 1159 -.1234, 948
      - 21 mrt 1843 - 22 mrt 1843, nrs. 1237 - 1275, 949
      - 23 mrt 1843 - 31 mrt 1843, nrs. 1253 - 1266, 950
      - 1 apr. 1843 - 5 apr. 1843, nrs. 1338 - 1434, 951
      - 6 apr. 1843 - 8 apr. 1843, nrs. 1435 - 1466, 952
      - 10 apr. 1843 - 13 apr. 1843, nrs. 1467 - 1560, 953
      - 14 apr. 1843 - 20 apr. 1843, nrs. 1561 - 1638, 954
      - 21 apr. 1843 - 29 apr. 1843, nrs. 1651 - 1728, 955
      - 1 mei 1843 - 5 mei 1843, nrs. 1729 - 1799, 956
      - 6 mei 1843 - 8 mei 1843, nrs. 1800 - 1817, 957
      - 9 mei 1843 - 15 mei 1843, nrs. 1818 - 1945, 958
      - 16 mei 1843 - 23 mei 1843, nrs. 1946 - 2060, 959
      - 24 mei 1843 - 27 mei 1843, nrs. 2061 - 2127, 960
      - 29 mei 1843 - 31 mei 1843, nrs. 2128 - 4177, 961
      - 1 juni 1843 - 7 juni 1843, nrs. 4178 - 4261, 962
      - 8 juni 1843 - 8 juni 1843, nrs. 4262 - 4275, 963
      - 9 juni 1843 - 15 juni 1843, nrs. 2276 - 2372, 964
      - 16 juni 1843 - 24 juni 1843, nrs. 2372 - 2488, 965
      - 26 juni 1843 - 30 juni 1843, nrs. 2489 - 2573, 966
      - 30 juni 1843 - 30 juni 1843, nrs. 2573, 967
      - 30 juni 1843 - 30 juni 1843, nrs. 2573, 968
      - 30 juni 1843 - 30 juni 1843, nrs. 2573, 969
      - 1 juli 1843 - 6 juli 1843, nrs. 2574 - 2652, 970
      - 7 juli 1843 - 11 juli 1843, nrs. 2653 - 2734, 971
      - 12 juli 1843 - 15 juli 1843, nrs. 2735 - 2820, 972
      - 18 juli 1843 - 25 juli 1843, nrs. 2825 - 2942, 973
      - 26 juli 1843 - 31 juli 1843, nrs. 2943 - 3014, 974
      - 1 aug. 1843 - 4 aug. 1843, nrs. 3015 - 30Bt, 975
      - 5 aug. 1843 - 10 aug. 1843, nrs. 3085 - 3197, 976
      - 11 aug. 1843 - 14 aug. 1843, nrs. 3198 - 3256, 977
      - 15 aug. 1843 - 19 aug. 1843, nrs. 3257 - 3359, 978
      - 21 aug. 1843 - 29 aug. 1843, nrs. 3360 - 3451, 979
      - 30 aug. 1843 - 31 aug. 1843, nrs. 3452 - 3489, 980
      - 1 sept. 1843 - 4 sept. 1843, nrs. 3490 - 3589, 981
      - 5 sept. 1843 - 7 sept. 1843, nrs. 3572 - 3650, 982
      - 8 sept. 1843 - 9 sept. 1843, nrs. 3651 - 3714, 983
      - 11 sept. 1843 - 13 sept. 1843, nrs. 3715 - 3772, 984
      - 14 sept. 1843 - 19 sept. 18113, nrs. 3773 - 3861, 985
      - 20 sept. 1843 - 25 sept. 1843, nrs. 3862 - 3939, 986
      - 26 sept. 1843 - 30 sept. 1843, nrs. 3940 - 4042, 987
      - 1 okt. 1843 - 4 okt. 1843, nrs. 4043 - 4078, 988